最高法院刑事判決　　　　　　　　　　　　　　　九十一年度台上字第三八三一號
　　上　訴　人　甲○○
　　選任辯護人　余鐘柳律師
右上訴人因殺人未遂案件，不服台灣高等法院中華民國八十九年三月七日第二審判決
（八十九年度上訴字第七八四號，起訴案號：台灣板橋地方法院檢察署八十七年度偵
字第三二三二號），提起上訴，本院判決如左：
    主  文
上訴駁回。
    理  由
按上訴期間為十日，自送達判決後起算，刑事訴訟法第三百四十九條前段定有明文。
本件原判決以：上訴人甲○○因殺人未遂案件，第一審判決正本，已於民國八十九年
一月二十四日送達於上訴人收受，有送達證書在卷可稽，加計在途期間二日，又同年
二月六日、七日為假日（按四至七日為除夕及春節），則其上訴期間截至同年二月八
日業已屆滿，乃上訴人遲至同年二月十四日始對該判決提起第二審上訴，已逾十日之
上訴期間，爰不經言詞辯論，駁回其上訴。上訴意旨以：「被告向法院具狀提起上訴
，該法院在狀面所註之收到日期，與被告實際提出之日期確有不符時，應以其實際到
達法院之日期為準，不能專憑狀面所註日期為審核逾期與否之唯一依據」，業經最高
法院著有判例。上訴人於八十九年一月二十四日收受第一審判決正本，並於同年月二
十八日以郵寄投郵上訴狀，提起第二審上訴，有郵戳為憑，以台灣郵政之發達，至遲
應於一、二日內到達法院，但原審法院遲至八十九年二月十四日始收文掛號，原審未
就該上訴狀何時送達於法院加以調查，逕以上訴逾期駁回上訴，顯已違法云云。經查
：上訴是否逾期，應以書狀實際到達法院之日期為準，非以作成書狀之日或投郵之日
為準，倘實際到達法院之日業已逾期，縱其作成書狀或投郵之日尚在法定期限內，乃
不發生合法上訴之效力。本件上訴狀實際到達法院之日期為何？經本院向原審法院查
證結果，據函復「經查被告甲○○第二審上訴狀係於八十九年二月十四日送達本院（
指第二審法院），並未發現於八十九年二月十四日之前有向法官、書記官或其他單位
遞送後，始送掛號收文之情形」，有台灣高等法院九十一年七月三日院田刑癸字第一
○五五一號函及其檢送之總收文表影本在卷可稽（按總收文表及上訴狀上之收狀日期
，均為八十九年二月十四日）。原判決以上訴人之上訴，已逾十日之上訴期間，其上
訴不合法律上之程式，因依刑事訴訟法第三百六十七條前段規定駁回其上訴，經核於
法尚無違誤。上訴意旨指摘原判決不當，為無理由，應予駁回。
據上論結，應依刑事訴訟法第三百九十六條第一項，判決如主文。
中      華      民      國    九十一    年      七      月     十一     日
                              最高法院刑事第十一庭
                                  審判長法官  呂  潮  澤
                                        法官  白  文  漳
                                        法官  陳  世  雄
                                        法官  孫  增  同
                                        法官  林  開  任
      右正本證明與原本無異
                                              書  記  官
中      華      民      國    九十一    年      七      月     十六     日
